臺灣新北地方法院行政訴訟判決
111年度交字第510號
111年10月26日辯論終結
原      告  江宜見


被      告  新北市政府交通事件裁決處
                    設新北市○○區○○路○段000號2樓
代  表  人  李忠台  住同上
訴訟代理人  黃曉妍  律師
上列當事人間因交通裁決事件，原告不服被告中華民國111年9月
2日新北裁催字第48-C00000000號違反道路交通管理事件裁決，
提起行政訴訟，本院判決如下：
    主  文
一、原告之訴駁回。
二、訴訟費用新臺幣參佰元由原告負擔。
    事實及理由
一、爭訟事實概要：緣原告於民國111年4月7日23時46分，駕駛
    名下車牌號碼00-0000號自用小客貨車（下稱系爭汽車）而
    行經新北市新莊區臺65線高架橋下新莊匝道口(往五股方向)
    之酒精濃度測試攔檢站時，經新北市政府警察局新莊分局警
    員以指揮棒及哨音示意對其執行攔檢，詎原告未予停車，闖
    越攔檢站而逕行離開現場，因有「行經警察機關設有告示執
    行酒精濃度測試檢定處所，不依指示停車接受稽查」之違規
    行為，警員遂於111年4月7日填製新北警交字第C00000000號
    舉發違反道路交通管理事件通知單予以舉發，案件於111年4
    月11日移送被告，並於111年4月18日合法送達原告，原告於
    111年5月17日向被告提出申訴，經被告調查認定原告有上開
    違規行為，乃依道路交通管理處罰條例第35條第4項第1款規
    定，以111年7月15日新北裁催字第48-C00000000號違反道路
    交通管理事件裁決書，裁處原告罰鍰新臺幣（下同）18萬元
    ，吊銷駕駛執照（含有依道路交通管理處罰條例第67條第2
    項前段所生3年內不得考領駕駛執照之法律效果），並應參
    加道路交通安全講習，嗣經被告重新審查後，發覺原裁決書
    之記載內容有所誤植，乃於111年9月2日更正文句並重新製
    開新北裁催字第48-C00000000號違反道路交通管理事件裁決
    書（下稱原處分），原告不服，提起本件交通裁決事件撤銷
    之訴。
二、原告主張及聲明：
㈠、原告主張要旨：
⑴、原告於111年4月7日23時46分駕駛系爭汽車，行駛於新北市新
    莊區臺65線高架橋下新莊匝道處（往五股方向），疑因「行
    經警察機關設有告示執行酒精濃度測試檢定之處所，不依指
    示停車接受稽查」，為新北市政府警察局新莊分局福營派出
    所員警依道路交通管理處罰條例第35條第4項逕行舉發，致
    遭裁決應處新臺幣十八萬元罰鍰、吊銷駕駛執照暨參加道路
    交通安全講習，原告認為本案裁決有誤，遂提起本件訴訟。
⑵、原告因對本案裁決認有疑義，理由分述如下：
①、本案警方執行取締酒後駕車臨檢地點，為新莊區台65線下新
    莊匝道處，下橋為單線車道，至平面道路時，分流為兩車道
    ，（如證2相片）員警於左側道路實施攔檢，原告下橋視線
    由高至低，平面靠近員警執勤前方有快速道路橋墩及道路指
    示牌遮蔽視線，原告下橋駛近後始發現有指揮棒之紅燈揮舞
    兩至三下，以為發生事故員警欲疏導車流通過，而駛過臨檢
    點，並非刻意規避警方臨檢。
②、按員警取缔酒後駕車臨檢勤務，應依警政署頒定「取締酒後
    駕車作業程序」（以下簡稱程序）之相關規定辦理，依據該
    程序第五點第（七）項明確律定略以：攔檢車輛之執勤地點
    ，應選擇空曠且明亮位置；到達稽查點，應考量執勤地點之
    道路狀況，妥適安排現場巡邏車及警示設施之擺放位置；攔
    檢點警示燈及路檢告示牌至巡邏車擺設距離，應保持適當之
    安全距離；攔檢指揮管制手勢要明確。（如證3)
⑶、依前開程序規定，本案員警執勤地點，現場受有遮蔽物屏蔽
    視線，為用路人無法確定係員警執勤取締攔檢，復該執行取
    締酒駕勤務未往前提早告示，拉出介面段，亦無明顯縮減車
    道，員警指揮攔檢手勢亦無法清楚讓用路人週知有攔檢意圖
    ，據此取締原告規避攔檢，理由顯有不備。
⑷、原告茹素數十年，滴酒不沾，亦無不良素行紀錄，恪守法令
    規定，本案個人或有駕駛疏忽，未注意之責，惟絕無規避警
    方攔檢之情，尚祈鈞院明察，以維生斗百姓權益，判決被告
    所為裁決違法，請求判決如聲明所示。
㈡、當庭主張要旨：
⑴、我當時下來新莊那邊，警察在那攔檢，我不知道，下來速度
    蠻快，下來那個地方發現員警時，我要反應結果來不及，就
    直接駛過前面了，剛好下來有個紅綠燈，我當時沒看到就過
    去，造成員警誤會有闖紅綠燈，我停到前面紅綠燈旁邊，等
    看員警會不會過來，我唯一失誤是當時不了解，如果我當時
    打個招呼就不會有這情況，員警臨檢我也是知道，我一時疏
    忽沒有去跟員警打招呼。
⑵、當時我不知道警方在匝道口做酒精測試，如果知道我速度就
    會變慢，那邊剛好有橋墩，下來一時之間沒看到，看到時反
    應來不及，我是基於安全問題，擔心給人家撞到，我就往前
    幾公尺，結果被誤解拒絕臨檢，我本身就沒有喝酒習慣，滴
    酒不沾，我幹嘛要拒絕這個，是因為反應不及，我紅綠燈停
    到路邊沒有過去，但沒跟員警打招呼就變今天這種情況。
⑶、我停下來後，停在那邊稍微等一下，但員警都不理會，我以
    為沒關係，就是這疏忽。我停下來的地方，離受檢站，它下
    來剛好前面有紅綠燈，我滑到前面停到旁邊去。我就停在路
    邊等一下，員警不理會我。如果員警有吹哨招呼，我也會過
    去，我看員警沒反應想說沒事吧，就造成今天這種局面。
⑷、我再次強調下來時，剛下來有橋墩，視線不良，我後來發現
    時要應變，這就我的疏忽，從沒碰過這種情形，我下來，其
    實沒看到告示牌，我已經過去了，我老婆才跟我說剛剛臨檢
    ，我想說雖然當下應變不及，但我在下一個紅綠燈停下來，
    看員警沒理我們，想說沒事就離開了。
㈢、聲明：⑴原處分撤銷。⑵訴訟費用由被告負擔。
三、被告答辯及聲明：
㈠、被告答辯要旨：
⑴、本件酒測攔檢站乃按警察職權行使法第6條第1項第6款之規定
    合法設置之，任何人行經此種攔檢站而為攔檢即有受檢義務
    ：
①、參酌原舉發機關檢附之該局111年4月6日執行111年4月7日21
    時至1時分局頒擴大臨檢併防疫、少年保護，反奴及取締酒
    後駕車勤務規劃簽(被證5)內容，該規劃乃依據新北市政府
    警察局111年3月17日新北警保字第1110480808號函辦理，勤
    務時間為111年4月7日21時至1時、勤務項目為「分局頒擴大
    臨檢併防疫、少年保護、反奴專案及取締酒後駕車」，本件
    舉發員警隸屬第九檢查組(福營所)，其路檢稽查點設置位置
    於「新莊區臺65線板橋下新莊匝道口(往五股)」，上揭勤務
    規劃業經新莊分局副分局長簽核，先予說明。
②、次查舉發單位(福營派出所)回復函及當日勤務分配表內容(被
    證5)，本件舉發員警當時勤務項目為「臨檢路檢」，勤務內
    容為「分局頒擴大臨檢併取締酒駕防制勤務」，任務時間為
    「111年4月7日21時至1時」，當日具體臨檢地點為「新莊區
    臺65線高架橋下新莊匝道口(往五股方向)」，旨揭勤務表業
    確實已經新莊分局福營派出所所長簽核。
③、由上開勤務規劃簽及福營派出所當日勤務分配表可知，本件
    勤務表均經有權之警察局副分局長及分駐所所長指定簽核，
    且無論時間、任務內容、地點均已相當明確，完全合於警察
    職權行使法第6條第1項第6款及第2項之規定，警員有權對所
    有行經該處之人進行攔查。
⑵、警員攔停意思明確，並無不足辨識之情形：
①、檢視舉發警員提供之當日路檢稽查點照片(被證3)及原舉發機
    關回復函內容(被證3)，可見系爭地點視距良好，且無遮蔽
    物，警員依規定擺放「停車受檢」字樣之LED標牌及「取締
    酒駕中，不依指示停車接受稽查，罰鍰18萬元」之告示牌面
    ，並沿路擺放警示燈、交通錐等設備用以縮減車道指示行經
    車輛停車受檢，按一般社會經驗，行經該址之人應可輕易判
    斷出系爭地點即為酒測攔檢站，原告自應放慢速度並注意該
    處之駐警是否有攔檢自己之意思。
②、次參本件採證影片內容(附件一「00-0000.AVI」，畫面時間:
     11:50:22至11:50:30)，可見當時有兩名員警當時身穿反光
    背心及警察制服，站立於燈光明亮處，於原告駕駛系爭汽車
    即將通過該路檢點時，朝原告方向不斷上下揮動發光指揮棒
    示意停車並鳴警笛，其動作客觀上已足使一般人知悉其攔檢
    之意思，且系爭當時並無任何客觀上可能影響原告看見攔查
    警員之因素，原告見狀並無減速暫停車輛之反加速駛離現場
    ，自有「行經警察機關設有告示執行第一項測試檢定之處所
    ，不依指示停車接受稽查」之違規屬實。
⑶、綜上所述，原告駕駛車輛通過合法設置之酒駕攔檢站，並經
    該處員警以明顯可供客觀上一般人辨識之方式攔檢而仍不停
    靠路邊受檢卻逕行通過，核其行為即屬於拒絕接受酒精濃度
    測試闖越攔檢站之違規無誤。
⑷、原告固以:「以為發生事故員警欲疏通車流通過而駛過攔檢點
    ，並非刻意規避警方臨檢」等語為辯，惟如上揭說明，員警
    已於路檢點前方擺放路檢相關應用設備，一般用路人應得知
    悉該處為酒駕攔檢站，自應於行經該址減慢行速並注意員警
    是否對其有攔查行為，而原告駕駛系爭汽車行經該址時，員
    警已朝原告上下揮動指揮棒示意暫停車輛，其舉止與一般放
    行之舉止顯不相同，又現場擺放依序擺放標有『停車受檢』、
    『取締酒駕中，不依指示停車接受稽查，罰鍰18萬元』之告示
    牌面(被證3)，亦以三角錐縮減車道引導用路人進入路檢點
    ，亦明白表示該址為酒測攔檢點，與交通事故發現場具明顯
    差別，原告對此為酒駕攔檢點主觀應知悉，然並未暫停車輛
    反逕行加速駛離現場，甚於該稽查檢定處所後方路口闖紅燈
    (附件一「00-0000(1).AVI」，畫面時間: 23:46:54至26:47
    :01)，核其行為該當處罰條例第35條第4項第1款之違規態樣
    ，應無疑義；另原告素日是否有飲酒習慣，並無礙其行經警
    察機關合法設置之管制站未依指示停車受檢之違規事實成立
    之認定，是原告主張均無可採，原處分自應予以維持。
⑸、再者，原告既為合法考領汽車駕駛執照之人，有汽車車籍查
    詢資料及駕駛人基本資料為憑（被證7），其對上述規定應
    知之甚詳，並應確實遵守。是原告前揭所述，無非單方所執
    之詞，委無足取。綜上所述，本件原告之訴為無理由。
⑹、綜上所述，被告依法裁處，應無違誤。原告之訴為無理由，
    陳請判決如答辯聲明所載，以維法紀。
㈡、聲明：⑴原告之訴駁回。⑵訴訟費用由原告負擔。
四、爭點事項：
㈠、本件原告是否有「行經警察機關設有告示執行酒精濃度測試
    檢定處所，不依指示停車接受稽查」之違規行為？原告主張
    其當時非酒駕、於下一個紅綠燈有停下來等語，是否有理可
    採？
㈡、本件酒測告示牌等是否受到橋墩及道路指示牌遮蔽？
㈢、現場設置是否符合取締酒後駕車作業程序？
㈣、員警攔查動作是否足讓原告知悉有停車受檢義務，原告行為
    是否構成不依指示停車接受稽查違規行為？
五、本院之判斷：
㈠、上揭爭訟概要事實，除爭執事項外，並有新北警交字第C0000
    0000號舉發違反道路交通管理事件通知單、案件移送記錄及
    合法送達資料、原告申訴書、新北市政府警察局新莊分局11
    1年6月17日新北警莊交字第1114046074號函、現場告示牌面
    照片、違規擷取照片、新北裁催字第48-C00000000號違反道
    路交通管理事件裁決書及送達證書、新北市政府警察局新莊
    分局111年7月28日新北警莊交字第1114060229號函、警員申
    訴報告表、勤務分配表、新莊分局111年4月6日簽暨執行111
    年4月7日21時至1時分局頒擴大臨檢併防疫、少年保護、反
    奴專案及取締酒後駕車等專案任務目標規劃編組表、111年9
    月2日重新製開新北裁催字第48-C00000000號違反道路交通
    管理事件裁決書、汽車車籍查詢資料及駕駛人基本資料、採
    證光碟等附卷可稽（見本院卷第103頁至第153頁），此事實
    應堪認定。
㈡、本件應適用之相關法令：
⑴、道路交通管理處罰條例第35條第4項第1款：「汽機車駕駛人
    有下列各款情形之一者，處新臺幣18萬元罰鍰，並當場移置
    保管該汽機車、吊銷其駕駛執照及施以道路交通安全講習；
    如肇事致人重傷或死亡者，吊銷其駕駛執照，並不得再考領
    ：一、駕駛汽機車行經警察機關設有告示執行第一項測試檢
    定之處所，不依指示停車接受稽查。」。
⑵、道路交通管理處罰條例第67條第2項前段：「汽車駕駛人，曾
    依第二十九條第四項、第三十條第三項、第三十五條第三項
    前段、第四項前段、第四十三條第二項、第三項、第四十五
    條第三項、第六十一條第一項第三款、第四款後段、第六十
    二條第四項前段規定吊銷駕駛執照者，三年內不得考領駕駛
    執照；...。」。
⑶、道路交通管理處罰條例第4條第2項：「駕駛人駕駛車輛、大
    眾捷運系統車輛或行人在道路上，應遵守道路交通標誌、標
    線、號誌之指示、警告、禁制規定，並服從執行交通勤務之
    警察或依法令執行指揮交通及交通稽查任務人員之指揮。」
    。
⑷、道路交通管理處罰條例第7條之2第1項第4款：「汽車駕駛人
    之行為有下列情形之一，當場不能或不宜攔截製單舉發者，
    得逕行舉發：四、不服指揮稽查而逃逸，或聞消防車、救護
    車、警備車、工程救險車、毒性化學物質災害事故應變車之
    警號不立即避讓。」。
⑸、警察職權行使法第2條第3項：「本法所稱警察機關主管長官
    ，係指地區警察分局長或其相當職務以上長官。」。
⑹、警察職權行使法第6條第1項第6款、第2項：「警察於公共場
    所或合法進入之場所，得對於下列各款之人查證其身分：六
    、行經指定公共場所、路段及管制站者。」、「前項第六款
    之指定，以防止犯罪，或處理重大公共安全或社會秩序事件
    而有必要者為限。其指定應由警察機關主管長官為之。」。
⑺、警察職權行使法第7條第1項第1款：「警察依前條規定，為查
    證人民身分，得採取下列之必要措施：一、攔停人、車、船
    及其他交通工具。」。
㈢、經查，本件舉發之經過，業據舉發警員以前揭報告表載稱：
    「警方於111年4月7日21-01時執行擴大臨檢勤務，於上述地
    點依規定架設臨檢站，並使用指揮棒及口哨指示行經該路段
    車輛停車受檢，自小客貨00-0000於新莊區台六五下匝道口
    （往五股）直行，行經臨檢站，未依規定停車受檢，警方依
    法舉發。....該自小客貨行經路檢站未停車受檢，亦未當場
    靠邊停車向警方說明未受檢理由，逕行駛離，故警方依規定
    告發。」（見本院卷第131頁），並有前揭現場告示牌面照
    片（見本院卷第113頁）指示「停車受檢」「取締酒駕中 不
    依指示停車接受稽查 罰鍰18萬元」；又本院當庭勘驗採證
    光碟之結果：「一、111年4月7日下午11時46分47秒，警車
    停置在下匝道口的內側車道，警方有縮減內側車道二個車道
    ，並放置停車受檢、取締酒駕中的告示牌。二、111年4月7
    日下午11時46分52秒，原告所駕駛的系爭自小客貨車從臺65
    線高架橋下匝道口。從50秒至52秒，警察有吹兩聲哨音，警
    方站在下匝道口並揮動指揮棒時，旁邊並無看到其他車輛下
    匝道口。三、111年4月7日下午11時46分53秒，原告所駕駛
    的系爭自小客貨車經過警車所停置的位置並沒有暫停的跡象
    。四、111年4月7日下午11時46分56秒，原告所駕駛的系爭
    自小客貨車繼續往前行駛穿越路口紅燈，警方有兩個警員站
    出來凝視原告所駕駛的系爭自小客貨車，畫面並沒有出現原
    告所述的停車畫面。」（見本院卷第186頁），另依前揭違
    規擷取照片所示（見本院卷第115至116頁）警員二名身穿制
    服及反光背心，於系爭汽車下坡道至平面路段且尚在數十公
    尺外行駛時，已橫舉發光指揮棒示意停車，並於警車旁放置
    一盞與警員同高之白色強光源照射大範圍地面，嗣系爭汽車
    行駛至警員旁側時，其中一名警員仍橫舉發光指揮棒指向駕
    駛座等情，事屬甚明，足認原告於上開時、地，駕駛系爭汽
    車，確有「行經警察機關設有告示執行酒精濃度測試檢定處
    所，不依指示停車接受稽查」之違規行為，據之被告乃以原
    處分裁罰原告，於法自無違誤，而原告既未當場停車受檢，
    其所主張當時非酒駕、於下一個紅綠燈有停下來等語，除與
    前揭處罰要件之認定無涉外，亦無證據可資證明，自屬空言
    卸責之詞，不足採信。
㈣、原告另主張略以：「⑴本件酒測告示牌等設置受遮蔽物屏蔽，
    原告下橋視線由高至低，且速度蠻快，平面靠近員警執勤前
    方有快速道路橋墩及道路指示牌遮蔽視線；⑵現場設置不符
    合取締酒後駕車作業程序；⑶原告下橋駛近後始發現有指揮
    棒之紅燈揮舞兩至三下，以為發生事故員警欲疏導車流通過
    。」等語置辯；惟查：
⑴、依前揭勤務分配表、新莊分局111年4月6日簽暨執行111年4月
    7日21時至1時分局頒擴大臨檢併防疫、少年保護、反奴專案
    及取締酒後駕車等專案任務目標規劃編組表所示（見本院卷
    第133至145頁）該規劃乃依據新北市政府警察局111年3月17
    日新北警保字第1110480808號函辦理，勤務時間為「111年4
    月7日21時至1時」、勤務項目為「分局頒擴大臨檢併防疫、
    少年保護、反奴專案及取締酒後駕車」，而編組由第九檢查
    組(派遣單位為福營所)於「23:30至01:00」在「新莊區臺65
    線板橋下新莊匝道口(往五股)」設置路檢點，並經新莊分局
    分局長簽核決行無誤，則本件取締酒後駕車等專案任務無論
    時間、任務內容、地點均已相當明確，並符合上開警察職權
    行使法第2條第3項、第6條第1項第6款、第2項之規定，其程
    序完全合於法制，警員自有權於上址執行取締酒駕勤務並對
    所有行經該處之人進行攔查。
⑵、本件「新莊區臺65線板橋下新莊匝道口(往五股)」係經分局
    長簽核決行之路檢點，已如前述，且依現場告示牌面照片、
    原告提出之下匝道路況照片所示（見本院卷第113、21、23
    頁）車輛下匝道坡道行駛至平面路段後，須沿單線車道迅速
    偏右旋即再偏左行駛，而系爭告示牌即設置在左側轉角處，
    且大範圍佔據該單線車道寬度，並於其後方擺放交通錐及警
    示燈延伸至數十公尺外之路口警車處，而明顯縮減該線車道
    ，又系爭告示牌往外側路面另經劃有槽化線，並於槽化線前
    端經劃有禁止變換車道線，匝道車輛自不得任意跨越至外側
    二線車道行駛。準此上情，綜合前述警員身穿制服及反光背
    心，手持發光指揮棒，並於警車旁放置一盞與警員同高之白
    色強光源照射大範圍地面，其建置已足使下匝道坡道於通過
    路口前尚不得變換行駛至外側車道之過路駕駛明確知悉現場
    正在進行酒測稽查，則警員進而執行攔檢動作，客觀上應足
    使一般人知悉其攔檢之意思。
⑶、又原告駕車接近攔檢站而尚在數十公尺外行駛時，警員二名
    確以上述橫舉發光指揮棒及鳴哨音之方式明確示意其停車，
    其中一名警員更於系爭汽車行駛至警員旁側時仍橫舉發光指
    揮棒指向駕駛座。則衡諸上情，原告駕車下單線匝道行駛於
    平面路段，既能於下坡後沿蜿蜒路線偏右旋即再偏左行駛，
    並於縮減車道處閃避車道上之警車及執勤警員而不致撞擊肇
    事，其過程需極高之道路駕駛注意程度，當非充分辨悉下坡
    後之路面車前狀況者無法達成，則衡情原告自非不能於單線
    車道之左側轉角處及時注意系爭告示牌，更遑論依原告提出
    之下匝道路況照片，未見原告視角於坡道上往下方觀看系爭
    告示牌設置處究有何遭橋墩或道路指示牌遮蔽之情，亦即，
    原告明顯有充足時間由遠而近預為察悉前方下匝道路口正在
    執行路檢勤務，則因距離之故，原告即應採取一般謹慎駕駛
    之預備性作為，妥為因應減速，以期得於接近系爭告示牌時
    及時確知為酒駕路檢點，惟原告仍於客觀上一般人均能知悉
    攔檢意思之情形，在現場並無其他車輛干擾判斷下，拒不減
    速而逕行通過攔檢站，則依論理法則及經驗法則，自屬合致
    於道路交通管理處罰條例第35條第4項第1款規定之要件（臺
    北高等行政法院110年度交上字第219號判決意旨參照），要
    可認定。
⑷、另，系爭路檢點之設置除經分局長簽核決行外，如前所述亦
    無何設置不明確、遭橋墩阻擋而可能影響駕駛人預判時間之
    情，又依前揭現場告示牌面照片、違規擷取照片及原告提出
    之下匝道路況照片（見本院卷第21至23、113至116頁）顯見
    系爭告示牌設置在單線車道之左側轉角處（駕駛人側）路面
    上，並於後方擺放警示燈及交通錐延伸數十公尺，且以警車
    及警員佔據內側車道之一半寬度而縮減車道（該車道於通過
    警車後分為二線車道），此外，現場道路寬度計四線車道（
    外側二線車道劃有禁止變換車道線，下匝道車輛須沿警方縮
    減後之內側車道行駛經過，始為合法），路燈尚稱明亮，並
    於執勤過程再以光源照射路面，再者，警員數名身穿反光背
    心，於本件攔停過程更有其中二名警員揮動發光指揮棒及鳴
    哨音示意原告停車，且當時僅有系爭汽車一輛車輛通過，原
    告並無任何可能誤認警員在疏導事故車流或指示原告通過之
    情，以上各情，均可知本件酒測路檢點設置明確，要難認與
    取締酒後駕車作業程序之規定意旨有違，且如前述原告並無
    不能知悉現場執行酒測勤務，警員亦確已明確示意攔停。則
    原告既為合法考領汽車駕駛執照之人，有汽車車籍查詢資料
    及駕駛人基本資料為憑（見本院卷第149至151頁），其對上
    述規定應知之甚詳，並應確實遵守。是原告前揭所述，無非
    單方所執之詞，委無足取。
㈤、綜上所述，原告駕駛系爭汽車通過合法設置之取締酒後駕車
    攔檢站，並經該處警員以明顯可供客觀上一般人辨識之方式
    攔檢，仍不停靠路邊受檢而逕行通過，即屬於不依指示停車
    接受酒測稽查之違規無誤。
六、本件判決基礎已經明確，兩造其餘的攻擊防禦方法及訴訟資
    料經本院斟酌後，核與判決結果不生影響，無一一論述之必
    要，一併說明。
七、結論：原處分並無違誤，原告訴請撤銷為無理由，應予駁回
    。本件第一審裁判費為300元，所以確定第一審訴訟費用額
    為300元，由原告負擔。
八、依行政訴訟法第195條第1項後段、第236條、第98條第1項前
    段、第237條之8第1項、第237條之9第1項，判決如主文。
中　　華　　民　　國　　111 　年　　11　　月　　 9　　日
                  行政訴訟庭  法  官  陳伯厚
一、上為正本係照原本作成。
二、如不服本判決，應於判決送達後20日內，向本院提出上訴狀
    並表明上訴理由（原判決所違背之法令及其具體內容或依訴
    訟資料可認為原判決有違背法令的具體事實），其未載明上
    訴理由者，應於提出上訴後20日內向本院補提理由書（上訴
    狀及上訴理由書均須按他造人數附繕本，如未按期補提上訴
    理由書，則逕予駁回上訴），並應繳納上訴裁判費新臺幣75
    0元。
                              書記官  陳柔吟
中　　華　　民　　國　　111 　年　　11　　月　　10　　日